臺灣嘉義地方法院民事裁定　　　　　　 100年度監宣字第65號
聲　請　人　陳秋香
上列聲請人聲請監護宣告事件，本院裁定如下：
    主      文
宣告詹于萱（女，民國○○年○月○日生、身分證統一編號：Ｚ00000
0000號）為受輔助宣告之人。
選定陳秋香（女，民國○○年○月○○日生、身分證統一編號：Ｚ0000
00000號）為受輔助宣告之人詹于萱之輔助人。
聲請費用新臺幣壹仟元由受輔助宣告之人詹于萱負擔。
    理    由
一、聲請意旨略以：聲請人為詹于萱之母親，詹于萱多年來罹患
    精神疾病，雖延醫診治，但不見起色，近日甚且已精神障礙
    （或其他心智缺陷）至不能為意思表示或受意思表示（或不
    能辨識其意思表示之效果），有中華民國身心障礙手冊影本
    1 份為證，為此依民法第14條第1 項、民事訴訟法第597 條
    規定，聲請對其為監護之宣告，並依民法第1111條規定指定
    聲請人為受監護宣告之人之監護人，暨指定許晃源為會同開
    具財產清冊之人，若法院認詹于萱尚未達可宣告監護之程度
    ，則請依民法第14條第3 項、第15之1 條第1 項、民事訴訟
    法第624 之3 條之規定為輔助宣告，並指定聲請人為輔助人
    等語。
二、按法院對於監護之聲請，認為未達民法第14條第1項之程度
    者，得依民法第15條之1第1項規定，為輔助之宣告，民法第
    14條第3項定有明文；法院對於監護之聲請，認為未達民法
    第14條第1項之程度，而有輔助宣告之原因者，得依職權以
    裁定變更為輔助宣告，亦為民事訴訟法第624條之3第1項所
    明定。
三、經查，聲請人主張之事實，雖據提出中華民國身心障礙手冊
    影本1 份附卷可稽。惟經本院審驗詹于萱之精神及心智狀況
    ，在鑑定人前點呼詹于萱之姓名、年籍等事項，其對點呼姓
    名有反應，知道自己是67年5 月1 日生、現在台中榮總嘉義
    分院、從98年12月20日過來住院、家裡地址是嘉義市○○里
    ○○街27號、有一兄一弟、弟叫許晃源、兄叫詹淙茗等語，
    對於本院之詢問大多能夠切題回答，而詹于萱經台中榮民總
    醫院嘉義分院精神科主治醫師司徒惠禎鑑定結果亦認：詹于
    萱罹患長期精神疾病，過去有呈現精神不穩定，有時情緒激
    躁，有時情緒低落，經常有自殺之傾向，嚴重時足以影響其
    判斷能力，根據心理衡鑑之結果，詹于萱有輕微之智能不足
    、功能退化之現象，故詹于萱為意思表示及受意思表示之能
    力顯有不足，然尚未達到喪失之程度等語，有本院100  年7
    月19 日 之勘驗筆錄附卷可憑。堪信詹于萱非完全不能辨識
    其意思表示之效果，未達應受監護宣告之程度，惟其辨識能
    力顯有不足，從而，聲請人聲請監護宣告，尚屬有間，惟詹
    于萱仍有受輔助之必要，爰依職權以裁定為輔助之宣告。
四、次查，聲請人為受輔助宣告人詹于萱之母親，並到場同意擔
    任受輔助宣告人詹于萱之輔助人等語（見100 年7 月19日勘
    驗筆錄），本院參酌受輔助宣告之人詹于萱之生父詹富機業
    已死亡，目前無配偶，而聲請人為其母親，有戶籍謄本、除
    戶戶籍謄本各1 份在卷可稽。茲本院參酌前揭各節，認由聲
    請人任輔助人，最能符合受輔助宣告之人詹于萱之最佳利益
    ，爰選定聲請人陳秋香為輔助人。
五、爰裁定如主文。
中    華    民    國  100    年    7    月    20    日
                   家事庭     法  官  洪嘉蘭
正本係照原本作成。
如不服本裁定關於選定輔助人之部分，應於送達後十日內向本院
提出抗告狀，並繳納抗告費新臺幣1千元；其餘關於輔助宣告之部
分，不得抗告。
中    華    民    國  100    年    7    月    20    日
                              書記官  許家瑜